【裁判字號】    95,交聲,594
【裁判日期】    951103
【裁判案由】    聲明異議
【裁判全文】
臺灣高雄地方法院交通事件裁定        95年度交聲字第594號
原處分機關  交通部公路總局高雄區監理所旗山監理站
異  議  人
即受處分人  甲○○
上列受處分人因違反道路交通管理處罰條例案件，對於交通部公
路總局高雄區監理所旗山監理站民國95年8 月21日所為之處分（
原處分案號：旗監違字第裁85—B00000000 號）聲明異議，本院
裁定如下：
    主    文
原處分撤銷。
甲○○不罰。
    理    由
一、原處分機關略以：異議人即受處分人甲○○所有之車號YCS
    －086 號重型機車，於民國（下同）95年3 月10日16時28分
    ，在高雄市○○區○○路與南屏路口，行經有燈光號誌管制
    之交岔路口，不依標誌、標線、號誌指示，及有違反道路交
    通管理處罰條例之行為，不聽交通勤務警察制止，拒絕停車
    接受稽查而逃逸，經警舉發，異議人提出申訴，經舉發機關
    查覆舉發並無違誤，原處分機關遂依道路交通管理處罰條例
    第48條第1 項第2 款、第60條第1 項之規定，於95年8 月21
    日以旗監違字第裁85—B00000000 號裁決裁處異議人：「一
    罰鍰新台幣3,600 元整，罰鍰限於95年9 月20日前繳納。二
    上開罰鍰逾95年9 月20日仍不繳納者，依法移送強制執行。
    」云云。
二、異議意旨略以：異議人於95年3 月10日16時28分許，並未騎
    上開機車行經高雄市○○區○○路與南屏路口，罰單上所載
    之時間、地點，與伊平日送交文件騎乘機車之路線不同，且
    異議人當日也未見到稽查人員，更無逃逸事實，裁決所亦未
    提出相關相片或錄影帶佐證，爰對原處分不服，依法聲明異
    議等語。
三、按當事人主張事實，須須負舉證責任，倘其所提出之證據，
    不足為主張事實之證明，自不能認其主張之事實為真實（行
    政法院36年判字第16號判例、39年判字第2 號判例參照）。
    申言之，如原處分機關認人民有法定應予處罰之情事，自應
    就法律所規定應予處罰之要件事實，提出明確之證據加以證
    明後，始得採取處罰人民之措施甚明。
四、異議人甲○○堅決否認於上開時、地有前揭違規行為，而舉
    發機關除提出未經被舉發人簽章之逕行舉發之舉發通知單，
    以及高雄市政府警察局鼓山分局95年4 月12日高市鼓警分六
    字第09500006676 號函在卷外，固另有經證人即舉發警員謝
    佳儐結證有上開違規之事實。然本院衡諸異議人否認有於前
    開時間曾駕車行經前揭地點，而本件除證人即舉發警員謝佳
    儐片面之指證外，別無其他確切之證據，足以證明異議人有
    於前開時、地行經該處，並有如本件所指之違規情事；又證
    人謝佳儐既身為舉發員警，則其所證內容與舉發之事實一致
    ，原屬常情，然其本身即為舉發機關，自不得僅憑其單方片
    面之指證為據，揆諸前開行政法院判例意旨，原處分機關對
    於異議人之違規行為，既未能提出確實之證明，其處罰即不
    能認為合法。從而，原裁罰處分尚有未洽，本件異議為有理
    由，原處分應予撤銷，另諭知異議人不罰。
五、據上論斷，應依道路交通案件處理法第20條，裁定如主文。
中    華    民    國    95    年    11    月    3     日
                  交通法庭法  官  方錦源
以上正本證明與原本無異
如不服本裁定應於送達後5日內向本院提出抗告狀
                          書記官  鄧思辰
中    華    民    國    95    年    11    月    3     日


司法院資訊處製作；財團法人民間司法改革基金會備份。
